【裁判字號】    89,易,675
【裁判日期】    891019
【裁判案由】    賭博
【裁判全文】
臺灣嘉義地方法院刑事判決                          八十九年度易字第六七五號
    公  訴  人  臺灣嘉義地方法院檢察署檢察官
    被      告  乙○○
右列被告因賭博案件，經檢察官提起公訴（八十九年度偵字第四○三八號），本院判
決如左：
    主    文
乙○○連續意圖營利，聚眾賭博，處有期徒刑參月，併科罰金壹萬元；有期徒刑如易
科罰金，罰金如易服勞役，均以佰元折算壹日。
扣案之六合彩簽單參張、六合彩帳單壹張均沒收。
    事    實
一、乙○○意圖營利，並基於概括之犯意，自民國八十九年六月二十七日（星期二）
    起，至同年六月二十九日（星期四）止，先後在其友人陳調查所開設之雜貨店即
    位於嘉義縣太保市田尾里田尾三三之一號之公眾得出入之場所，經營俗稱「六合
    彩」賭博，聚集不特定之人親自到場簽選賭博號碼，或電話告知所欲簽選賭號，
    以如附表所示之賭博方式供人賭博財物牟利。嗣於同年六月二十九日上午十時四
    十分許，在上址為警查獲，並扣得乙○○所有供經營六合彩賭博所用之六合彩簽
    單三張及六合彩帳單一張。
二、案經嘉義縣警察局移送臺灣嘉義地方法院檢察署檢察官偵查起訴。
    理    由
一、訊據被告乙○○矢口否認有右揭經營六合彩賭博之犯行，辯稱：其僅有向他人簽
    賭，並未自任組頭經營六合彩云云。惟查右揭犯罪事實，業據被告於警訊時坦承
    不諱，並有六合彩簽單三張及六合彩帳單一張扣案可資佐證；參以被告於偵查中
    辯稱係代他人簽賭，惟堅不肯透露係代何人簽賭六合彩，及於本院審理時亦無法
    交待係向何人簽賭六合彩等情觀之，顯見被告嗣後翻異前供，應係臨訟卸責之詞
    ；再被告於本院審理時雖辯稱：警訊筆錄雖係其親自簽名，但當時未看清楚內容
    ，且警員前往上址搜索時，未表明身分，亦未出示證件云云；然證人甲○○即嘉
    義縣警察局保安隊員到庭證稱：「我製作筆錄是全程錄音的，我是接到民眾報案
    說在嘉義縣太保市田尾三十三之一號有人在做六合彩，我當時到場時有出示我的
    證件，說我是警察，並且說明我們是要查六合彩案件，且有出示搜索票，那是一
    家雜貨店，受搜索人是陳調查，被告看見我們時知道我們是去調查六合彩的案件
    ，就騎機車要跑，當時有四人在場，我們並不知道何人是陳調查的太太，但是當
    時被告說他要回去，我們請他留下來配合調查，並在被告的皮包裡查到扣案的簽
    單，被告到警局作筆錄均有承認犯罪事實，當時被告有打行動電話給他的朋友，
    說他已經全部承認了，所以我們才結束此案的調查。」等語；是被告上開所辯，
    亦不足採，本件事證明確，被告犯行堪予認定。
二、查嘉義縣太保市田尾里田尾三三之一號為被告友人陳調查開設之雜貨店，有搜索
    票影本一紙附於警卷可稽，且係供不特定之多數人親自出入或以電話簽賭六合彩
    ，自屬公眾得出入之場所。被告乙○○意圖營利，供給賭博場所及意圖營利，聚
    眾賭博，核係犯刑法第二百六十八條之意圖營利供給賭博場所罪及意圖營利聚眾
    賭博罪；再其又兼與其他簽賭者，同在公眾得出入之場所賭博財物，係犯刑法第
    二百六十六條第一項前段之在公眾得出入之場所賭博財物罪。其先後二次意圖營
    利供給賭博場所、意圖營利聚眾賭博及在公眾得出入之場所賭博財物，時間緊接
    ，犯罪構成要件相同，顯均係基於概括犯意為之，均應依連續犯之規定論以一罪
    ，並均依法加重其刑。而被告於每次開獎前之意圖營利供給賭博場所及意圖營利
    聚眾賭博，與在公眾得出入之場所賭博財物，均係基於一賭博犯意之決定，達成
    其犯罪之各個舉動，應屬法律概念之一行為，其一行為而觸犯前開三罪，為想像
    競合犯，應依刑法第五十五條規定從一情節較重之意圖營利聚眾賭博罪。爰審酌
    被告犯罪之動機、目的、及其自任組頭從事賭博行為敗壞社會風氣，暨犯後卸責
    飾詞，不知悔改等一切情狀，量處如主文所示之刑，並諭知易科罰金及易服勞役
    之折算標準；
三、扣案之六合彩簽單三張及六合彩帳單一張，為被告所有供其經營六合彩賭博所用
    之物，業據其於警訊時供承在卷，均應宣告沒收；另扣案之紅包袋一個，雖為被
    告所有，然非供其犯罪或預備犯罪所用之物，依法無庸諭知沒收，併此敘明。
據上論斷，應依刑事訴訟法第二百九十九條第一項前段，刑法第五十六條、第二百六
十八條、第二百六十六條第一項前段、第五十五條、第四十一條、第四十二條第二項
、第三十八條第一項第二款，罰金罰鍰提高標準條例第一條前段、第二條，判決如主
文。
本案經檢察官陳仁智到庭執行執務。
中      華      民      國    八十九    年      十      月     十九     日
                                臺灣嘉義地方法院刑事第三庭
                                        法  官  唐  淑  民
右正本證明與原本無異。
如不服本判決，應於判決送達後十日內向本院提出上訴狀( 應附繕本 )。
中      華      民      國    八十九    年      十      月     二十一   日
                                        書記官  林  育  興
附錄：刑法第二百六十六條第一項：在公共場所或公眾得出入之場所賭博財物者，處
                                一千元以下罰金。但以供人暫時娛樂之物為賭者
                                ，不在此限。
      刑法第二百六十八條：意圖營利，供給賭博場所或聚眾賭博者，處三年以下有
                          期徒刑，得併科三千元以下罰金。
┌───────────────────────────────────┐
│附  表：                                                              │
├───┬─────┬────────────────────┬────┤
│編  號│ 俗     稱│賭          博          方            式│ 備  註 │
├───┼─────┼────────────────────┼────┤
│      │          │設０一至四十七之兩位數號碼四十七個，每支│        │
│      │港式對對碰│簽選兩個號碼，直接核對每週二、四香港六合│        │
│（一）│          │彩開獎六個獎號中之兩個，始為中獎，賭客每│        │
│      │(港式雙星)│簽一支賭資新台幣（下同）八十元，簽中者，│        │
│      │          │由乙○○給付五千三百元之三百元之彩金，未│        │
│      │          │簽中者賭資悉歸乙○○所有。              │        │
├───┼─────┼────────────────────┼────┤
│      │          │設０一至四十七之兩位數號碼四十七個，每支│        │
│      │          │簽選三個號碼，直接核對每週二、四香港六合│        │
│（二）│港式三星  │彩開獎六個獎號中之三個，始為中獎，賭客每│        │
│      │          │簽一支賭資八十元，簽中者，由乙○○給付五│        │
│      │          │萬三千元彩金，未簽中者賭資悉歸乙○○所有│        │
│      │          │。                                      │        │
└───┴─────┴────────────────────┴────┘


司法院資訊處製作；財團法人民間司法改革基金會備份。
